【裁判字號】    97,抗,1707
【裁判日期】    971024
【裁判案由】    給付租金
【裁判全文】
臺灣高等法院民事裁定                  97年度抗字第1707號
抗  告  人  甲  ○
上列抗告人因與相對人乙○○間給付租金事件，抗告人對於中華
民國97年9 月16日臺灣臺北地方法院97年度審訴字第505 號裁定
提起抗告，本院裁定如下：
    主    文
原裁定廢棄。
    理    由
一、按其他因不動產涉訟者，得由不動產所在地之法院管轄，民
    事訴訟法第10條第2 項定有明文。所謂其他因不動產涉訟，
    係指因不動產之物權或其分割或經界以外，與不動產有關之
    一切事項涉訟者而言（最高法院86年度臺抗字第79號裁定意
    旨參照）。
二、抗告意旨以：訴外人游耀長原所有之臺北市○○段○○段603
    號、604 建號建物（下稱系爭建物），坐落訴外人時代大飯
    店股份有限公司（下稱時代飯店）所有之臺北市○○段○ ○
    段919 地號土地（下稱系爭土地）上，依民法第425 條之1
    規定，推定游耀長與時代飯店間就系爭土地有租賃關係。因
    伊對時代飯店有債權未受清償，而時代飯店怠於行使對游耀
    長之租金債權，伊乃代位時代飯店請求游耀長給付租金（民
    國〔下同〕90年3 月18日起至95年9 月18日止），經本院96
    年度上更(一)字第95號判決勝訴確定。相對人於該案訴訟繫屬
    中買受系爭建物，應受上開確定判決之拘束，爰代位時代飯
    店起訴請求相對人給付自95年3 月19日起之租金，而依民事
    訴訟法第10條第2 項規定，本件屬其他因不動產而涉訟，自
    得由不動產所在地之法院即原法院管轄。原裁定予以移送臺
    灣宜蘭地方法院，顯有違誤等語。
三、經查，抗告人起訴主張伊對時代飯店有債權未受清償，而游
    耀長與時代飯店間就系爭土地有租賃關係，為本院96年度上
    更(一)字第95號確定判決所是認，相對人於該案訴訟繫屬中買
    受系爭建物，為游耀長之繼受人，應給付時代飯店租金，因
    時代飯店怠於行使對相對人之租金債權，伊乃代位請求，由
    伊代位受領乙節，雖係因債權關係而請求給付租金，然其亦
    屬與不動產有關之事項涉訟，依首揭說明，得由系爭土地所
    在地之法院即原法院管轄。原法院以應由相對人住所地之法
    院即臺灣宜蘭地方法院管轄，其無管轄權為由，裁定移送臺
    灣宜蘭地方法院，尚有未洽。抗告意旨執此指摘原裁定不當
    ，求予廢棄，為有理由，應由本院將原裁定廢棄，發回原法
    院更為適當之處理。
據上論結，本件抗告為有理由，爰裁定如主文。
中    華    民    國    97    年    10    月    24    日
                    民事第十二庭
                        審判長法  官  陳駿璧
                              法  官  陳邦豪
                              法  官  王麗莉
正本係照原本作成。
不得抗告。
中    華    民    國    97    年    10    月    24    日
                              書記官  劉美垣


司法院資訊處製作；財團法人民間司法改革基金會備份。
